臺灣新北地方法院三重簡易庭小額民事判決
110年度重小字第3578號
原      告  泰安產物保險股份有限公司

法定代理人  李松季  
訴訟代理人  呂宜哲  
            葉俊良  
被      告  林宗慶  



上列當事人間請求侵權行為損害賠償事件，本院於民國111年3月
3日言詞辯論終結，判決如下：
　　主　    文
一、原告之訴駁回。
二、訴訟費用新臺幣（下同）1,000元由原告負擔。
    事實及理由
一、原告主張：緣被告林宗慶未領有機車駕駛執照，卻於民國11
    0年6月14日騎乘車號000-000號機車（下稱系爭機車），行
    經新北市○○區○○00號前，因未注意車前狀況，並隨時採取必
    要之安全措施，而碰撞訴外人林再孝（下稱林再孝），致林
    再孝受有體傷。又原告承保系爭機車之強制汽車責任保險，
    因系爭事故發生時，尚在保險期間中，經林再孝報請原告出
    面辦理理賠，且原告查證屬實，即依強制汽車責任保險法及
    保險契約賠付林再孝，賠付醫療費用合計64,766元。爰依強
    制汽車責任保險法第29條之規定及侵權行為之法律關係，提
    起本件訴訟，並聲明：被告應給付原告64,766元，並自起訴
    狀送達翌日起至清償日止，按年息5％計算之利息。
二、被告則以：伊有機車駕照，也有去臺北市交通事件裁決所申
    訴，伊駕照不是重考的，是裁決所受理申訴後重新補發的，
    無照駕駛的紀錄也撤銷了等語置辯，並聲明：請求駁回原告
    之訴。
三、按當事人主張有利於己之事實者，就其事實有舉證之責任，
    民事訴訟法第277條前段定有明文，本件原告主張被告因無
    照駕駛致林再孝受傷，依強制汽車責任保險法第29條之規定
    ，得代位行使請求權人對被保險人之請求權，惟被告否認其
    有無照駕駛之事實，是就被告是否為無照駕駛即應由原告負
    舉證責任。經查，本件原告主張被告無照駕駛致林再孝受傷
    等情，固提出衛生福利部臺北醫院診斷證明書、新北市政府
    警察局道路交通事故當事人登記聯單、理賠計算書等件為憑
    （本院卷第13至17頁），經本院向新北市政府警察局蘆洲分
    局調取系爭事故之交通事故卷宗，該卷宗卷附系爭事故初步
    分析研判表，其上固有記載被告有無照駕駛。惟查，被告辯
    稱其有機車駕照，業據當庭提出駕駛執照（本院卷第85頁）
    ，另經本院向交通部公路總局臺北區監理所蘆洲監理站調取
    被告機車駕照申請相關資料，蘆洲監理站函復略以：林宗慶
    君（即被告）110年12月21日至本站辦理普通重型機車駕照
    「補發」，並同時異動姓名、身分證字號及駕籍地址等語（
    本院卷第91頁），且本院依職權查詢被告個人戶籍資料，其
    個人記事亦載明「原統一編號Z000000000民國92年5月27日
    變更」、「原姓名林志忠名字不雅民國92年6月9日第一次改
    名」（限閱卷）。由此堪認，被告辯稱其本即領有機車駕照
    ，向監理機關申請補發並未重新參與駕照考試等語，尚非虛
    妄，應屬可採。是系爭事故雖被告有未注意車前狀況，並隨
    時採取必要之安全措施之過失，但被告係領有普通重型機車
    駕照，其並無違反道路交通管理處罰條例第21條第1項第1款
    「未領有駕駛執照駕駛機車」之情事。揆諸前揭說明，自與
    強制汽車責任保險法第29條第1項第5款所規定保險人得代位
    求償之構成要件不符，且原告復未提出其他證據證明被告確
    有無照駕駛肇事一情。從而，原告主張依強制汽車責任保險
    法第29條第1項第5款規定，於保險給付金額範圍內，代位請
    求向被告求償，應屬無據。
四、綜上所述，原告請求被告給付原告64,766元，及起訴狀繕本
    送達被告之翌日起至清償日止，按年息5％計算之利息，其請
    求為無理由，應予駁回。
五、本件事證已臻明確，兩造其餘攻擊防禦方法，核與判決結果
     不生影響，爰不一一論述。
六、訴訟費用負擔之依據：民事訴訟法第79條、第436條之19第1
     項規定，確定訴訟費用之負擔如主文第2項所示。
中    華    民    國   111    年    3     月    17    日
　　　　　　　　　三重簡易庭  法  官  王凱俐
以上為正本係照原本作成。
對於本件判決如有不服，應於收受送達後20日內向本院提出上訴
書狀，上訴於本院合議庭，並按他造當事人之人數附具繕本。當
事人之上訴，非以判決違背法令為理由不得為之，上訴狀應記載
上訴理由，表明下列各款事項：
（一）原判決所違背之法令及其具體內容。
（二）依訴訟資料可認為原判決有違背法令之具體事實。
如未於上訴後20日內補提合法上訴理由書，法院得逕以裁定駁回
上訴。
中    華    民    國   111    年    3     月    17    日
                          　　書記官  林穎慧